---
title: 'Relatório Bimestral Jul/Ago 2024'
subtitle: 'Trabalhos com a Base de Dados TJSP'
author: "José Luiz Cavalcanti"
date: "`r format(Sys.time(), '%d/%m/%Y')`"
output:
  word_document:
    toc: yes
    toc_depth: '2'
  bookdown::pdf_document2:
    latex_engine: pdflatex
    toc: yes
    toc_depth: 2
    number_sections: yes
    extra_dependencies:
      fontenc: T1
      inputenc: utf8
      babel: english, latin, brazil
      ulem: normalem
  pdf_document:
    toc: yes
    toc_depth: '2'
  html_document:
    toc: yes
    toc_depth: '2'
    df_print: paged
papersize: a4
fontsize: 12pt
linestretch: 1.5
geometry: left = 1.0in, right = 1.0in, top = 1.0in, bottom = 1.0in
indent: yes
documentclass: article
header-includes:
- /usepackage{float, hyperref, booktabs, longtable, array, multirow, wrapfig, subfig,
  pdflscape, threeparttable, indentfirst}
- /hypersetup{colorlinks = true, urlcolor = blue, linkcolor = blue, citecolor = blue,
  filecolor = blue}
---


```{r, echo=TRUE, include= FALSE, message = FALSE}
# options
knitr::opts_chunk$set(echo = FALSE, warning = FALSE, message = TRUE, fig.pos = "H", out.extra = "")
options(knitr.graphics.error = FALSE, knitr.kable.NA = '', dplyr.summarise.inform = FALSE)

#É recomendável que o usuário "limpe" sua plataforma R antes de realizar qualquer atividade
# cleaning workspace
rm(list = ls())
gc()

```

Carregando os pacotes necessários:


```{r, echo=TRUE, include= TRUE, message = FALSE, warning=FALSE}

library(dplyr)
library(rdrobust)
library(ggplot2)
library(readxl)
library(readr)
library(stringr)
library(rdd)
library(rddtools)
library(lubridate)
library(stargazer)
BaseTJSP <- read_xlsx("C:/Users/José Luiz/Documents/BMAC/TCC/Base de dados decisão TJSP.xlsx")
```

## Decisões em Segunda Instância momento de alteração:

Iremos agora trabalhar nessa base de dados restringindo a mesma para casos mais simples para verificar a viabilidade dessa hipótese, ou seja, casos com uma única parte recorrente e com um único recurso

```{r, echo=TRUE, include= TRUE, message = FALSE, warning=FALSE}
#Criando um subset para testar o modelo:

novo_df <- BaseTJSP %>%
  filter(`Situação do Provimento` %in% c('Provimento', 'Não-Provimento', 
                                         'Provimento em Parte'))

novo_df <- novo_df %>%
  mutate(`Situação do Provimento` = ifelse(`Situação do Provimento` == "Provimento em Parte", "Provimento", `Situação do Provimento`))

novo_df <- novo_df %>%
  mutate(`Principal Parte Ativa` = case_when(
    str_detect(`Principal Parte Ativa`, "Ministério") ~ "Ente 1",
    str_detect(`Principal Parte Ativa`, "Prefeitura") | str_detect(`Principal Parte Ativa`, "Município") | str_detect(`Principal Parte Ativa`, "Estado") ~ "Ente 2",
    TRUE ~ "Particular"
  ))
novo_df <- novo_df %>%
  mutate(`Principal Parte Passiva` = case_when(
    str_detect(`Principal Parte Passiva`, "Ministério") ~ "Ente 1",
    str_detect(`Principal Parte Passiva`, "Prefeitura") | str_detect(`Principal Parte Passiva`, "Município") | str_detect(`Principal Parte Passiva`, "Estado") ~ "Ente 2",
    TRUE ~ "Particular"
  ))


novo_df <- novo_df %>%
 filter(`Assunto Principal` %in% c('10011-Improbidade Administrativa'))



novo_df$`Data da Movimentação` <- as.Date(novo_df$`Data da Movimentação`)

novo_df <- novo_df %>%
  filter(novo_df$`Data da Movimentação` >= '2016-01-01')


novo_df$Ano <- format(novo_df$`Data da Movimentação`, "%Y")
novo_df$Mes <- format(novo_df$`Data da Movimentação`, "%m")
novo_df$Semestre <- as.numeric(cut(as.numeric(format(novo_df$`Data da Movimentação`, "%m")), breaks = c(0, 6, 12), labels = FALSE))
novo_df$Bimestre <- as.numeric(cut(as.numeric(format(novo_df$`Data da Movimentação`, "%m")), breaks = c(0, 2, 4, 6, 8, 10, 12), labels = FALSE))

# Fazendo ajustes para efetuar a regressão descontínua e ara rodar regressões lineares


novo_df$`Data da Movimentação` <- as.Date(novo_df$`Data da Movimentação`)
novo_df$`Data da Movimentação` <- floor_date(novo_df$`Data da Movimentação`, "day")
data_corte <- as.Date("2021-10-14")
novo_df$tempo <- as.numeric(novo_df$`Data da Movimentação` - data_corte)
```

A partir de agora iremos subdividir de acordo com os tipos de intervenientes,
Ente 1 ou Particulares.

## Particulares:

```{r, echo=TRUE, include= TRUE, message = FALSE, warning=FALSE}
# Particionamento e cálculo das médias
#a base e a grande dúvida é saber o tamanho dos bins, para ter estatísticas relevantes
bin_size <- 7
novo_df$bin <- floor(novo_df$tempo / bin_size)


dados_particulares <- subset(novo_df, novo_df$`Principal Parte Ativa` == 'Particular') %>%
  group_by(bin, `Situação do Provimento`) %>%
  summarise(Contagem = n())

## deve ajustar a bin, e verificar as primeiras observações pois podem estar
## atrapalhando os ajustes

#dados_particulares <- subset(dados_particulares, bin >-44)

total_por_período <- dados_particulares %>%
  group_by(bin) %>%
  summarise(Total = sum(Contagem))

dados_particulares <- merge(dados_particulares, total_por_período, by = c("bin"))

dados_particulares$Percentual <- (dados_particulares$Contagem / dados_particulares$Total) * 100

dados_particulares$`Situação do Provimento` <- factor(dados_particulares$`Situação do Provimento`, levels = c("Não-Provimento", "Provimento"))

ggplot(dados_particulares, aes(x = interaction(bin, sep = "-"), y = Percentual, color = `Situação do Provimento`,)) +
  geom_line() +
  geom_point() +
  labs(x = "Mês-Ano", y = "Percentual") +
  theme(axis.text.x = element_text(angle = 90, hjust = 1)) 

dados_agrupados_part <- subset(dados_particulares, dados_particulares$`Situação do Provimento` == 'Provimento')
dados_agrupados_part$pos_lei <- ifelse(dados_agrupados_part$bin > 0, 1, 0)

#Rodando regressão linear:

modelo_part <- lm(dados_agrupados_part$Percentual ~ dados_agrupados_part$pos_lei, data = dados_agrupados_part)
stargazer(modelo_part, type = 'text')


#Rodando as regressões descontínuas:


rdd_object <- rdd_data(y = dados_agrupados_part$Percentual, x = dados_agrupados_part$bin, cutpoint = 0)
resultado <- rdd_reg_lm(rdd_object)

summary(resultado)
plot(rdd_object)

rd_dat_fakefuzzy <- rdd_data(x=dados_agrupados_part$bin, y = dados_agrupados_part$Percentual, 
                             z=ifelse(dados_agrupados_part$bin > 0, 1, 0), 
                             cutpoint=0)
summary(rd_dat_fakefuzzy)
plot(rd_dat_fakefuzzy)
resultadofuzzy <- rdd_reg_lm(rd_dat_fakefuzzy)
summary(resultadofuzzy)

rdplot(y = dados_particulares$Percentual, x = dados_particulares$bin, p=1,
       subset = dados_particulares$`Situação do Provimento` == 'Provimento',
       x.label = paste("Períodos de grupo de", bin_size, " dias"),
       y.label = "Percentual de Provimentos nas ações",
       title = "Diferença em percentual de provimentos em recursos de - Particulares")

summary(rdrobust(y = dados_particulares$Percentual, x = dados_particulares$bin, 
         subset = dados_particulares$`Situação do Provimento` == 'Provimento',
         masspoints = 'off'))
```

## Ministério Público:

```{r, echo=TRUE, include= TRUE, message = FALSE, warning=FALSE}
# Particionamento e cálculo das médias
#a base e a grande dúvida é saber o tamanho dos bins, para ter estatísticas relevantes
bin_size <- 7
novo_df$bin <- floor(novo_df$tempo / bin_size)


dados_MP <- subset(novo_df, novo_df$`Principal Parte Ativa` == 'Ente 1') %>%
  group_by(bin, `Situação do Provimento`) %>%
  summarise(Contagem = n())

## deve ajustar a bin, e verificar as primeiras observações pois podem estar
## atrapalhando os ajustes

#dados_MP <- subset(dados_MP, bin >-45)

total_por_período <- dados_MP %>%
  group_by(bin) %>%
  summarise(Total = sum(Contagem))

dados_MP <- merge(dados_MP, total_por_período, by = c("bin"))

dados_MP$Percentual <- (dados_MP$Contagem / dados_MP$Total) * 100

dados_MP$`Situação do Provimento` <- factor(dados_MP$`Situação do Provimento`, levels = c("Não-Provimento", "Provimento"))

ggplot(dados_MP, aes(x = interaction(bin, sep = "-"), y = Percentual, color = `Situação do Provimento`,)) +
  geom_line() +
  geom_point() +
  labs(x = "Mês-Ano", y = "Percentual") +
  theme(axis.text.x = element_text(angle = 90, hjust = 1)) 

dados_agrupados_MP <- subset(dados_MP, dados_MP$`Situação do Provimento` == 'Provimento')
dados_agrupados_MP$pos_lei <- ifelse(dados_agrupados_MP$bin > 0, 1, 0)

#Rodando regressão linear:

modelo_MP <- lm(dados_agrupados_MP$Percentual ~ dados_agrupados_MP$pos_lei, data = dados_agrupados_MP)
stargazer(modelo_MP, type = 'text')


#Rodando as regressões descontínuas:


rdd_object <- rdd_data(y = dados_agrupados_MP$Percentual, x = dados_agrupados_MP$bin, cutpoint = 0)
resultado <- rdd_reg_lm(rdd_object)

summary(resultado)
plot(rdd_object)

rd_dat_fakefuzzy <- rdd_data(x=dados_agrupados_MP$bin, y = dados_agrupados_MP$Percentual, 
                             z=ifelse(dados_agrupados_MP$bin > 0, 1, 0), 
                             cutpoint=0)
summary(rd_dat_fakefuzzy)
plot(rd_dat_fakefuzzy)
resultadofuzzy <- rdd_reg_lm(rd_dat_fakefuzzy)
summary(resultadofuzzy)

rdplot(y = dados_MP$Percentual, x = dados_MP$bin, p=1,
       subset = dados_MP$`Situação do Provimento` == 'Provimento',
       x.label = paste("Períodos de grupo de", bin_size, " dias"),
       y.label = "Percentual de Provimentos nas ações",
       title = "Diferença em percentual de provimentos em recursos de - Particulares")

summary(rdrobust(y = dados_MP$Percentual, x = dados_MP$bin, 
         subset = dados_MP$`Situação do Provimento` == 'Provimento',
         masspoints = 'off'))
```


No caso do Ministério Público tanto os valores encontrados na aplicação do RDD encontraram
valores com significância alta, indicando um aumento percentual de 20% nos provimentos comparado ao período anterior, o que não faria sentido. Podemos aliar isso com as informações abaixo:


## 2. Analisando a principal parte que recorreu: (Ajustar)

```{r, echo=TRUE, include= TRUE, message = FALSE, warning=FALSE}
# Particionamento e cálculo das médias
#a base e a grande dúvida é saber o tamanho dos bins, para ter estatísticas relevantes
bin_size <- 7
novo_df$bin <- floor(novo_df$tempo / bin_size)

dados_recorrentes <- novo_df %>%
  group_by(bin, `Principal Parte Ativa`) %>%
  summarise(Contagem = n())

total_por_bin <- dados_recorrentes %>%
  group_by(bin) %>%
  summarise(Total = sum(Contagem))

#dados_recorrentes <- subset(dados_recorrentes, bin >-131)

```

###Particulares recorrendo:

```{r, echo=TRUE, include= TRUE, message = FALSE, warning=FALSE}
# Particionamento e cálculo das médias
#a base e a grande dúvida é saber o tamanho dos bins, para ter estatísticas relevantes
dados_rec_particulares <- subset(dados_recorrentes, dados_recorrentes$`Principal Parte Ativa` == 'Particular')

dados_rec_particulares <- merge(dados_rec_particulares, total_por_bin, by = c("bin"))

dados_rec_particulares$Percentual <- (dados_rec_particulares$Contagem / dados_rec_particulares$Total) * 100

summary(dados_rec_particulares)

ggplot(dados_rec_particulares, aes(x = interaction(bin, sep = "-"), y = Percentual,)) +
  geom_line() +
  geom_point() +
  labs(x = "Mês-Ano", y = "Percentual") +
  theme(axis.text.x = element_text(angle = 90, hjust = 1)) 


dados_rec_particulares$pos_lei <- ifelse(dados_rec_particulares$bin > 0, 1, 0)

#Rodando regressão linear:

modelo_part <- lm(dados_rec_particulares$Percentual ~ dados_rec_particulares$pos_lei, data = dados_rec_particulares)
stargazer(modelo_part, type = 'text')


#Rodando as regressões descontínuas:


rdd_object <- rdd_data(y = dados_rec_particulares$Percentual, x = dados_rec_particulares$bin, cutpoint = 0)
resultado <- rdd_reg_lm(rdd_object)

summary(resultado)
plot(rdd_object)

rd_dat_fakefuzzy <- rdd_data(x=dados_rec_particulares$bin, y = dados_rec_particulares$Percentual, 
                             z=ifelse(dados_rec_particulares$bin > 0, 1, 0), 
                             cutpoint=0)
summary(rd_dat_fakefuzzy)
plot(rd_dat_fakefuzzy)
resultadofuzzy <- rdd_reg_lm(rd_dat_fakefuzzy)
summary(resultadofuzzy)

rdplot(y = dados_rec_particulares$Percentual, x = dados_rec_particulares$bin, p=3,
       x.label = paste("Períodos de grupo de", bin_size, " dias"),
       y.label = "Percentual de Recursos dos Particulares frente ao total de recursos",
       title = "Diferença em percentual de recorribilidade após a alteração legal")

summary(rdrobust(y = dados_rec_particulares$Percentual, x = dados_rec_particulares$bin, 
         masspoints = 'off'))

```


###MP recorrendo:
```{r, echo=TRUE, include= TRUE, message = FALSE, warning=FALSE}
dados_rec_MP <- subset(dados_recorrentes, dados_recorrentes$`Principal Parte Ativa` == 'Ente 1')

dados_rec_MP <- merge(dados_rec_MP, total_por_bin, by = c("bin"))

dados_rec_MP$Percentual <- (dados_rec_MP$Contagem / dados_rec_MP$Total) * 100


ggplot(dados_rec_MP, aes(x = interaction(bin, sep = "-"), y = Percentual,)) +
  geom_line() +
  geom_point() +
  labs(x = "Mês-Ano", y = "Percentual") +
  theme(axis.text.x = element_text(angle = 90, hjust = 1)) 


dados_rec_MP$pos_lei <- ifelse(dados_rec_MP$bin > 0, 1, 0)

#Rodando regressão linear:

modelo_MP_rec <- lm(dados_rec_MP$Percentual ~ dados_rec_MP$pos_lei, data = dados_rec_MP)
stargazer(modelo_MP_rec, type = 'text')


#Rodando as regressões descontínuas:


rdd_object <- rdd_data(y = dados_rec_MP$Percentual, x = dados_rec_MP$bin, cutpoint = 0)
resultado <- rdd_reg_lm(rdd_object)

summary(resultado)
plot(rdd_object)

rd_dat_fakefuzzy <- rdd_data(x=dados_rec_MP$bin, y = dados_rec_MP$Percentual, 
                             z=ifelse(dados_rec_MP$bin > 0, 1, 0), 
                             cutpoint=0)
summary(rd_dat_fakefuzzy)
plot(rd_dat_fakefuzzy)
resultadofuzzy <- rdd_reg_lm(rd_dat_fakefuzzy)
summary(resultadofuzzy)

rdplot(y = dados_rec_MP$Percentual, x = dados_rec_MP$bin, p=3,
       x.label = paste("Períodos de grupo de", bin_size, " dias"),
       y.label = "Percentual de Recursos dos Particulares frente ao total de recursos",
       title = "Diferença em percentual de recorribilidade após a alteração legal")

summary(rdrobust(y = dados_rec_MP$Percentual, x = dados_rec_MP$bin, 
         masspoints = 'off'))

```

